臺灣高等法院高雄分院刑事判決　　　　100年度上易字第821號
上　訴　人
即　被　告　柯至遠
選任辯護人　沈志純律師
上列上訴人因竊盜案件，不服臺灣高雄地方法院100 年度審易字
第1093號中華民國100 年6 月29日第一審判決（起訴案號：臺灣
高雄地方法院檢察署100 年度偵字第928 號），提起上訴，本院
判決如下：
    主  文
上訴駁回。
    事  實
一、柯至遠前因竊盜案件，經臺灣屏東地方法院以96年度易字第
    478 號判決判處有期徒刑10月，減為有期徒刑5 月，經本院
    以96年度上易字第1070號判決駁回上訴確定；又因竊盜案件
    ，經臺灣屏東地方法院以96年度易字第727 號判決判處有期
    徒刑8 月，經本院以96年度上易字第1119號判決駁回上訴確
    定；上開2 案嗣經本院以97年度聲字第451 號裁定定應執行
    有期徒刑1 年確定，於民國98年1 月13日縮刑期滿執行完畢
    。詎其猶不知悔改，竟基於意圖為自己不法所有之竊盜犯意
    ，以毛巾遮掩其所有之車牌號碼107-HGE 號重型機車之車牌
    ，於99年11月16日凌晨0 時20分許，騎乘上開機車至高雄市
    大寮區會結里（改制前為高雄縣大寮鄉○○村○○○路，攜
    帶客觀上足對人之生命、身體安全產生威脅，足供兇器使用
    之破壞剪1 支（為柯至遠所有）、老虎鉗2 支及鐵條7 支（
    尚無證據證明係柯至遠所有），以鐵條架在電線桿上攀爬上
    電線桿，再以破壞剪多次壓剪，分批剪斷200 對直徑0.5mm
    寬的電纜線，始電纜線完全剪斷之方式，竊取中華電信公司
    所有，架設於上開路段會結支9 右分10至12號電線桿間共74
    公尺長之電纜線（型號規格為0.5mm ×200p，即係200 對直
    徑0.5mm 之電纜線包裹在同一條電纜線內，該電纜線直徑約
    4 公分；又該電纜線並非電業法第105 條所稱之電線）1 捆
    ，得手後即將上開電纜線置於上開機車前踏板上載運離開。
    嗣於同日凌晨0 時30分許，警方據報趕赴現場攔檢，柯至遠
    竟騎乘上開機車與警車擦撞後趁隙棄車徒步逃離現場，經員
    警迅速上前逮捕而當場查獲，並扣得上開破壞剪1 支、老虎
    鉗2 支及鐵條7 支。
二、案經高雄市政府警察局林園分局（改制前為高雄縣政府警察
    局林園分局）移請臺灣高雄地方法院檢察署檢察官偵查起訴
    。
    理  由
壹、證據能力方面：
    按傳聞法則之重要理論依據，在於傳聞證據未經當事人之反
    對詰問予以核實，乃予排斥，惟若當事人已放棄對原供述人
    之反對詰問權，於法院審判時表明同意該等傳聞證據可作為
    證據，基於證據資料愈豐富，愈有助於真實發現之理念，並
    貫徹刑事訴訟法修法加重當事人進行主義之精神，確認當事
    人對於證據能力有處分權之制度，傳聞證據經當事人同意作
    為證據，法院認為適當者，亦得為證據。另當事人於調查證
    據時，對於傳聞證據表示「沒有意見」、「對於證據調查無
    意見」，而未於言詞辯論終結前聲明異議，應視為已有將該
    等傳聞證據採為證據之同意，此刑事訴訟法第159 條之5 定
    有明文。檢察官、被告及辯護人於本院準備程序及審判期日
    ，已表示對於全案傳聞證據之證據能力均無意見，且同意作
    為本案之證據（見本院卷第32至33頁、第59頁），依刑事訴
    訟法第159 條之5 之規定，檢察官、被告及辯護人已同意本
    案之傳聞證據均有證據能力，本院斟酌該等證據並非非法取
    得，亦無證明力明顯過低之情形，是該等證據，均得採為證
    據。
貳、實體部分：
一、訊據上訴人即被告柯至遠（下稱被告）矢口否認有何竊盜犯
    行，辯稱：當天我為了要修理家中鐵門，出門去買破壞剪，
    買完破壞剪的回程，看到有電纜線已經被剪斷放在路邊，旁
    邊還有老虎鉗跟鐵條，我就把這些東西撿起來打算拿去變賣
    ，沒想到警察就來了；我沒有用扣案的工具剪斷電纜線，而
    且除了破壞剪是我的之外，其餘扣案的老虎鉗及鐵條都不是
    我的，而那個破壞剪是全新的，口徑又小，根本不可能去剪
    斷電纜線云云。經查：
  (一)被告於99年11月16日凌晨0 時30分許，騎乘以毛巾遮掩車牌
    之車牌號碼107-HGE 號重型機車，載運中華電信公司所有之
    會結支9 右分10至12號電線桿間共74公尺長之電纜線（型號
    規格為0.5mm ×200p）1 捆，及破壞剪1 支、老虎鉗2 支、
    鐵條7 支，經警察覺有異而予以攔停，詎被告仍騎乘上開機
    車與警車擦撞，並趁隙棄車徒步逃離現場，然仍為警逮捕而
    當場查獲等情，業據被告自承不諱，核與證人即告訴代理人
    韋正良於警詢及原審審理時之證述情節相符，並有高雄市政
    府警察局林園分局扣押筆錄、扣押物品目錄表、贓物認領保
    管單各1 份、照片14張等件在卷可稽，是此部分事實堪以認
    定。
  (二)被告雖以前詞置辯，惟查：
  1.證人韋正良於原審審理時證稱：我是中華電信公司的員工，
    目前在大發工業區○○○路領班，因為本件案發路段常遭竊
    ，所以我們有設定此路段之電纜線監控系統，只要電纜線遭
    人破壞或剪斷，系統就會馬上傳輸手機或簡訊給領班、股長
    、班長，當天半夜我有接到通知，我們股長也是一樣，他一
    接到通知就馬上打電話去報警；我後來有到派出所去指認，
    本件遭竊的電纜線規格為0.5mm ×200p，就是有200 對直徑
    0.5mm 寬的電纜線包在同一條電纜線內，總共直徑約4 公分
    左右；遭竊的電纜線已經領回；因為我們的電纜線是掛在離
    地6 、7 公尺的高空，所以扣案鐵條就是竊賊用來攀爬電線
    桿的；又為了要使電纜線掛在高空不會下垂，通常電纜線會
    與鋼角線相黏，由鋼角線往兩側使力，固定電纜線，一般的
    竊賊多是以水管鉗來剪斷鋼角線，讓電線掉下來，但本件扣
    案的破壞剪也可以破壞鋼角線，只是要花多一點時間，也可
    以用來剪斷我們的電纜線，不論電纜線的粗細，破壞剪都可
    以破壞等語（見原審卷第20至22頁）。而證人韋正良為中華
    電信公司之線路領班，對於該路段之線路架設應有一定認識
    ，且其與被告間並無特殊情誼或仇怨存在，若非真有此事，
    證人實無需擔負偽證罪之刑責，而蓄意誣指被告涉有上開犯
    行之動機及必要。
  2.依員警於現場所拍攝之採證照片（見警卷第11至13頁）及證
    人即告訴代理人韋正良於原審提出之電纜線遭破壞之斷面照
    片（置於原審卷證物袋內）觀之，遺留現場之鋼角線呈銀白
    色，並捲曲置放於路旁，而被告載運之電纜線，則係以黑色
    塑膠膜包覆等情，核與證人韋正良前開證述情節相符，益徵
    證人韋正良前開證述情節洵與事實相符，而可採信。
  3.再依證人韋正良上開證述及卷附現場照片觀之，本件遭竊之
    電纜線係屬架設於高空之電線，非以工具攀爬、剪斷，無從
    竊取。而於被告所騎乘之機車上查扣之破壞剪1 支、老虎鉗
    2 支及鐵條7 支，均係屬金屬材質，縱然鐵條及老虎鉗上有
    鐵鏽之痕跡，並非新穎之物，且鐵條長短不一，但構造均無
    缺損，功能無虞。再自告訴代理人韋正良所提出之電纜線斷
    面照片觀之，該電纜線之切口並非整齊，足見並非以利器一
    次切斷，而是以剪器多次壓剪，且分批剪斷200 對直徑0.5m
    m 之電纜線，始將本案之電纜線完全剪斷等情，核與扣案之
    破壞剪開口較小，刀鋒甚利，無法1 次剪斷直徑達4 公分之
    電纜線，只能以多次壓剪，且分批剪斷200 對直徑0.5mm 之
    電纜線，始將本案之電纜線完全剪斷之方式相符。準此，扣
    案之破壞剪1 支、老虎鉗2 支及鐵條7 支既係於現場查獲，
    又可分別用以攀爬電線桿，及破壞鋼角線、剪斷電纜線，自
    係被告用以攀爬電線桿及破壞鋼角線、剪斷電纜線，而竊取
    本案之電纜線無訛。
  4.本件係中華電信公司監控警示系統於99年11月16日0 時25分
    許發出斷線警告，中華電信公司員工於同日0 時26分即做出
    確認，並致電派出所表示警報異常，請員警前往查看，員警
    據報趕往現場，正好看到被告逃跑，待員警制伏被告後，隨
    即於同日0 時32分許製作扣押筆錄，並於同日0 時35分許拍
    攝現場照片等情，業經高雄市政府警察局林園分局昭明派出
    所員警黃俊隆、李勇毅陳述明確（見原審卷第28頁），並有
    高雄市政府警察局林園分局扣押筆錄1 份、現場照片14張及
    告訴代理人韋正良提出之中華電信南區分公司鳳山營運處第
    一客網中心三股纜線遭盜竊通報表在卷可參（見警卷第11至
    18頁，原審卷第49頁）。足見中華電信公司員工於警示通報
    之第一時間即報警處理，員警並隨即前往現場查看，中間耗
    時僅約5 至7 分鐘。再參以前開卷附現場照片，本件遭竊之
    電纜線經破壞後，已與用以固定、避免下垂之鋼角線分離，
    始由被告置放於機車腳踏墊上載運，鋼角線仍遺留於現場，
    則竊賊於破壞電纜線後，更費力耗時分離電纜線與鋼角線，
    自無可能在員警到場前之數分鐘內離開；且竊賊並不知道中
    華電信公司已裝置警示通報系統，更不可能於攀爬電線桿、
    破壞鋼角線、剪斷電纜線後，再將其費力耗時所竊取之電纜
    線及作案工具遺留在現場，以供被告撿拾變賣得利之理。
  5.被告雖辯稱：扣案之破壞剪是伊新買的，尚未使用過，不可
    能用以剪斷電纜線云云。惟查：該破壞剪之前端刃部開口並
    無封膜包覆，無從確認是否為未使用過之新品。且本院依被
    告之聲請，將扣案之破壞剪送請鑑定是否曾使用過？利用該
    破壞剪可否剪斷本案之電纜線？經內政部警政署刑事警察局
    鑑定結果，認為：(1)無法就破壞剪之外觀形態研判其使用情
    形；(2)因破壞剪前端刃部開口小於電纜線橫切面寬度，研判
    破壞剪無法直接一次剪斷電纜線，至該破壞剪可否剪斷電纜
    線則無法研判等情，有內政部警政署刑事警察局100 年11月
    14日刑鑑字第1000139744號鑑定書在卷可稽（見本院卷第45
    頁）。而本案電纜線之切口並非整齊，足見並非以利器一次
    切斷，而是以剪器多次壓剪，且分批剪斷200 對直徑0.5mm
    之電纜線，始將本案之電纜線完全剪斷等情，業經本院認定
    如前，職是，被告此部分所辯及內政部警政署刑事警察局上
    開鑑定結果，均無從執為有利於被告之認定。
  (三)關於被告為何以毛巾遮掩其所騎乘之車牌號碼107-HGE 號重
    型機車之車牌？被告供述如下：
  1.被告於警詢時供稱：案發時我所騎乘的重機車107-HGE 號為
    何要用毛巾遮住，是因為我怕被人發現，這是臨時的念頭，
    不是為預備犯案用等語（見警卷第2 頁）。
  2.被告於偵查中供稱：我想電線不是我的，我把它載走就是錯
    的，心裡會害怕，所以才會用毛巾把所騎的機車車牌蓋住等
    語（見偵卷第21頁）。
  3.被告於原審審理中供稱：我當時有用毛巾把我機車的車牌蓋
    住，是因為我有另案在身，怕被警察查獲等語（見原審卷第
    18頁）。
  4.被告於上訴狀中供稱：被告於被警察查獲之當下，雖曾以毛
    巾遮掩乘駛之機車車牌出去夜遊散心，是因為被告有吸食毒
    品之前科，怕被察視，並非作賊心虛，故予掩飾等語（見本
    院卷第9 頁）。
  5.關於被告為何以毛巾遮掩其所騎乘之車牌號碼107-HGE 號重
    型機車之車牌？其歷次供陳之原因均不相同，已如上述。準
    此，益徵被告確係為避免本次竊盜犯行遭警查獲，始以毛巾
    遮掩其所騎乘機車之車牌，洵可認定。
  (四)綜上所述，被告前開所辯，均係事後卸責之詞，不足採信，
    本案事證已臻明確，被告犯行洵堪認定，應予依法論科。
二、新舊法之比較適用：
    被告行為後，刑法第321 條業於100 年1 月26日修正公布，
    於同年月28日生效施行，修正前刑法第321 條規定：「犯竊
    盜罪而有左列情形之一者，處6 月以上、5 年以下有期徒刑
    ：一於夜間侵入住宅或有人居住之建築物、船鑑或隱匿其內
    而犯之者。二、毀越門扇、牆垣或其他安全設備而犯之者。
    三、攜帶兇器而犯之者。四、結夥3 人以上而犯之者。五、
    乘火災、水災或其他災害之際而犯之者。六、在車站或埠頭
    而犯之者。前項之未遂犯罰之。」修正後刑法第321 條規定
    ：「犯竊盜罪而有下列情形之一者，處6 月以上、5 年以下
    有期徒刑，得併科新臺幣10萬元以下罰金：一、侵入住宅或
    有人居住之建築物、船艦或隱匿其內而犯之者。二、毀越門
    扇、牆垣或其他安全設備而犯之者。三、攜帶兇器而犯之者
    。四、結夥3 人以上而犯之者。五、乘火災、水災或其他災
    害之際而犯之者。六、在車站、埠頭、航空站或其他供水、
    陸、空公眾運輸之舟、車、航空機內而犯之者。前項之未遂
    犯罰之。」就被告所犯刑法第321 條第1 項第3 款攜帶兇器
    竊盜罪，經比較新舊法之結果，修正後之規定對被告較為不
    利，依刑法第2條第1項之規定，自應適用修正前刑法第321
    條第1項第3款之規定予以論處。
三、按刑法第321 條第1 項第3 款之攜帶兇器竊盜罪，係以行為
    人攜帶兇器竊盜為其加重條件，此所謂兇器，其種類並無限
    制，凡客觀上足對人之生命、身體、安全構成威脅，具有危
    險性之兇器均屬之，且祇須行竊時攜帶此種具有危險性之兇
    器為已足，並不以攜帶之初有行兇之意圖為必要（最高法院
    79年度台上字第5253號判例意旨參照）。查被告所持用之破
    壞剪1 支、老虎鉗2 支及鐵條7 支，均係具有相當硬度及尖
    銳程度之金屬器具，客觀上顯然足對人之生命、身體、安全
    構成威脅，具有危險性，自屬刑法第321 條第1 項第3 款之
    兇器無訛。故核被告所為，係犯修正前刑法第321 條第1 項
    第3 款之攜帶兇器竊盜罪。被告有事實欄所載之科刑及執行
    紀錄，有臺灣高等法院被告前案紀錄表在卷可參，其於有期
    徒刑執行完畢後5 年內，故意再犯本件有期徒刑以上之罪，
    係為累犯，應依刑法第47條第1 項之規定加重其刑。
四、原審以被告罪證明確，因而依刑法第2條第1項前段、第47條
    第1 項、第38條第1 項第2 款、修正前刑法第321 條第1 項
    第3 款等規定，並審酌被告正值青壯，不思以正當途徑獲取
    財物，竟為貪圖私利，以毛巾遮掩車牌之方式，意圖躲避警
    方查緝，並攜帶金屬器具，竊取中華電信公司所架設之高壓
    電纜線，除破壞中華電信公司對財產權之支配，並嚴重危害
    當地居民用電安全，對公共利益造成之危害甚大，所為實有
    不該，且被告犯後矢口否認有何竊盜犯行，堅不向被害人道
    歉或與被害人洽談和解，難認已有悔意，暨其犯罪之動機、
    手段、目的、該被竊電纜線價值共約新臺幣35,000元等一切
    情狀，因而量處有期徒刑2 年。復就沒收部分敘明：扣案之
    破壞剪1支 ，據被告供述為其所有，且經本院認定係供其犯
    本件竊盜犯行所用之物，爰依刑法第38條第1 項第2 款之規
    定予以宣告沒收。另扣案之老虎鉗2 支、鐵條7 支，雖係被
    告用以犯本件竊盜犯行所用之物，然尚無相關證據足資證明
    為被告所有，爰均不予宣告沒收。經核原判決認事用法均無
    違誤，量刑亦稱允當，被告上訴意旨否認犯罪，而指摘原判
    決不當，為無理由，應予駁回。
據上論結，應依刑事訴訟法第368 條，判決如主文。
本案經檢察官劉玲興到庭執行職務。
中    華    民    國  100     年    12    月    23    日
                    刑事第六庭  審判長法  官  翁慶珍
                                      法  官  石家禎
                                      法  官  孫啟強
以上正本證明與原本無異。
不得上訴。
中    華    民    國   100    年    12    月    23    日
                                      書記官  劉鴻瑛
附錄本件判決論罪科刑法條：
修正前刑法第321條：
犯竊盜罪而有左列情形之一者，處6月以上、5 年以下有期徒刑
：
一、於夜間侵入住宅或有人居住之建築物、船艦或隱匿其內而犯
    之者。
二、毀越門扇、牆垣或其他安全設備而犯之者。
三、攜帶兇器而犯之者。
四、結夥3 人以上而犯之者。
五、乘火災、水災或其他災害之際而犯之者。
六、在車站或埠頭而犯之者。
前項之未遂犯罰之。